

# TRẦN KIÊM GIA VŨ

Fresher Java Web



Tốt nghiệp tại Trung Tâm Đào Tạo Lập Trình CodeGym. Áp dụng những kiến thức đã được học vào việc phát triển các sản phẩm phần mềm chất lượng, đồng thời tích lũy kiến thức và kinh nghiêm để có thể đáp ứng nhu cầu công việc ở vi trí cao hơn. Sẵn sàng tiếp nhận ngôn ngữ mới để phục vụ nhu cầu công việc, nâng cao giá trị bản thân. Môi trường làm việc nhiều thử thách là động lực và cơ hội để tôi hoàn thiện kiến thức nghề nghiệp, trở thành một lập trình viên xuất sắc, góp mặt trong đội ngũ nhân viên nòng cốt của công ty.

## Thông tin liên hệ

29/08/1996

trankiemgiavu.tkgv@gmail.com

0978 692 501

https://bit.ly/Gia-Vu

1/592 Lê Duẩn, phường Phú Thuận, Thành TRUNG TÂM ĐÀO TẠO LẬP phố Huế, Thừa Thiên Huế

#### • Kiến thức chuyên môn

Các kỹ năng

- HTML, CSS, Bootstrap 5
- JavaScript, React JS (useState, useEffect)
- Java Core
- 00P
- Servlet and JSP, JSTL
- JDBC
- MySQL
- Spring Framework
- Spring Data JPA
- RESTful API
- Spring Security
- Spring Boot
- jQuery, AJAX

#### Kỹ năng mềm

- Kỹ năng giao tiếp, tự tin thuyết trình trước đám đông.

## Học vấn

#### • CÔNG NGHÊ SAU THU HOACH

TRƯỜNG ĐẠI HỌC NÔNG LÂM HUÉ - HUAF

09/2014-12/2019

Tốt nghiệp loại Trung Bình

## • LÂP TRÌNH VIÊN

TRÌNH VIÊN CODEGYM HUẾ

04/2022-12/2022

- Tham gia khóa học "Bootcamp Java WEB", trải qua hơn 1000 giờ học tập và luyện tập bản thân đã học hỏi và trưởng thành hơn, phát triển kĩ năng mềm lẫn chuyên môn.
- Được đào tạo về các kĩ năng làm việc nhóm hiệu quả, trải nghiệm qua các dự án nhỏ kết hợp các công cụ quản lí như Kanban, áp dụng nguyên lí SCRUM vào dự án.

## Kinh nghiệm làm việc

HOC VIÊN

CODEGYM 11/2022-12/2022

- HALOLO NETWORK MANG XÃ HỘI NỘI BỘ
- Thời gian triển khai: 1 tháng
- Số lượng thành viên: 3 người
- · Kiến thức sử dụng:
- MySQL Cơ sở dữ liệu
- Spring Boot API
- NodeJs Socket.io
- ReactJS Client
- iQuery
- Bootstrap 5

- Kỹ năng làm việc độc lập và theo nhóm tốt.-Thích ứng nhanh với môi trường làm việc, hòa đồng nhanh.
- Chịu đựng áp lực công việc cao.
- Sắp xếp, lập kế hoạch và quản lý thời gian.
- Kỹ năng giải quyết vấn đề.
- Kỹ năng tự học và tìm kiếm.

#### • Ngôn ngữ

- Sử dụng thành thạo các công cụ Word, Excel, Power Point
- Chứng chỉ hoàn thành các khoá học ở CodeGym

https://bom.so/chung-chi-code-gym

## Sở thích

- Đọc truyện, tiểu thuyết
- Xem các chương trình khoa học và vũ trụ.
- Đam mê du lịch và khám phá.

## Người tham chiếu

- Anh Nguyễn Hữu Anh Khoa
- Giám đốc trung tâm CodeGym Huế
- Điện thoại: 0935 216 417
- Email: khoa.nguyen@codegym.vn

- Chức vụ: Thành viên
- Nghe theo sự phân công nhiệm vụ của trưởng nhóm.
- Phân tích và thiết kế kiến trúc ứng dụng cùng nhóm.
- Tham gia giải quyết vấn đề khi dự án muốn mở rộng hướng phát triển.
- Quản lý công việc và thảo luận nhóm qua Jira, Facebook.
- Phát triển ứng dụng theo quy chuẩn mô hình Scrum.
- Nhóm sử dụng Git quản lý phiên bản mã nguồn.
- Thực hiên Scrum hằng ngày.
- Làm slide báo cáo và thuyết trình về sản phẩm.
- Xây dựng chức năng CRUD cho bài viết
- Xây dựng API các chức năng
- Mô tả ngắn gọn:

Đây là mạng xã hội với các tính năng như sau:

- Trang Login người dùng có thể tạo tài khoản mới và đăng nhập.
- Trang Newfeed người dùng có thể đăng tải bài viết mới, xem các bài viết của bạn bè và một số bài viết gợi ý, có thể thích, tải bình luận của các bài viết đó. Khi nhấn vào ảnh thì đi đến phần thông tin của ảnh bao gồm số lượt thích tất cả bình luận, có thể bình luận ảnh ở trang thông tin của ảnh, tìm kiếm người dùng khác.
- Trang Message có thể nhắn tin với bạn bè. Cũng có thể nhắn tin với người khác qua phần tìm kiếm để khởi tạo cuộc trò chuyện.
- Trang Profile có thể đăng bài viết mới, hiện thị các bài viết của mình. Có thể chỉnh sửa, xoá bài viết của chính mình. Hiện thị số lượt thích, bình luận của bài viết. Thay đổi ảnh đại diện, ảnh bìa.
- Trang Setting người dùng có thể chỉnh sửa thông tin cá nhân, thêm thông tin cá nhân.
- Link sản phẩm:
- https://halolo.tk/login
- Link git:
- Link API:

https://gitlab.com/dev4end/spb-halolo-module

- Link Client:

https://gitlab.com/dev4end/reactjs-halolo-client

- Link Server

https://gitlab.com/dev4end/nodejs-halolo-server

## 

## CODEGYM 09/2022-10/2022

- Dự án: PC Shop Management
- Thời gian triển khai: 1 tuần
- Source code:

#### https://github.dev/Asutoxic/PC\_SHOP\_MANAGEMENT

- Thành viên: 1
- Vị trí: Lập trình viên
- Mô tả:
- Đăng ký, đăng nhập tài khoản Admin, User
- Trang quản lý sản phẩm: Hiển thị danh sách sản phẩm, thêm, sửa, xóa sản phẩm
- Trang quản lý người dùng: Hiển thị danh sách người dùng và chức năng kích hoạt người dùng, admin có quyền khoá tài khoản người dùng.
- Trang quản lý admin

- Kiến thức áp dụng : Spring Boot, Spring Security, Spring DataJPA, jQuery-AJAX, Bootstrap 4, mô hình MVC.

## • HỌC VIÊN

#### CODEGYM 08/2022-09/2022

• Dự án: PC Shop Management

• Thời gian triển khai: 1 tuần

• Source code:

#### https://github.dev/Asutoxic/PC\_SHOP

• Thành viên: 1

• Vị trí: Lập trình viên

Mô tả:

- Chức năng chính: Thêm , sửa , xóa, tìm kiếm , sắp xếp, phân quyền, tìm kiếm sản phẩm theo thể loại

- Kiến thức áp dụng : Java Servlet, JSP, JSTL, MySQL database,Bootstrap 4

## 

#### CODEGYM 06/2022-07/2022

• Dur án: PRODUCT MANAGEMENT

Thời gian triển khai: 1 tuần

• Source code:

#### https://github.dev/Asutoxic/PRODUCT\_MANAGEMENT

• Thành viên: 1

• Vị trí: Lập trình viên

Mô tả:

- Ứng dụng chạy trong cửa sổ console

- Hiển thi màn hình đăng nhập cho Admin và Customer

- Admin:

Quản lý người dùng

Quản lý sản phẩm

Quản lý đặt hàng

- User:

Hiển thị sản phẩm

Tìm kiếm sản phẩm

Sắp xếp sản phẩm

Order

- Là trang bán hàng dành cho người dùng. Người dùng có thể xem các mặt hàng, có thể lựa chọn những mặt hàng phù hợp với nhu cầu của mình thông qua chức năng tìm kiếm mà màn hình cung cấp.
- Kiến thức áp dụng: Java Core, OOP, SOLID...

## • HỌC VIÊN

## CODEGYM | 04/2022-05/2022

• Dur án: COMIC MANAGEMENT

• Thời gian triển khai: 1 tuần

• Source code:

#### https://github.com/Asutoxic/COMIC\_MANAGEMENT

• Thành viên: 1

- Vị trí: Lập trình viên
- Mô tả:
- Trang quản lý truyện tranh, có thể thêm, sửa, xoá, tìm kiếm sản phẩm, tìm kiếm truyện theo thể loại
- Có giao diện đăng nhập
- Tài khoản:

Username: admin Password: 123456

- Website đang ở trạng thái tĩnh (Front End)
- Kiến thức áp dụng :HTML/CSS, JavaScript, GitHub, LocalStorage

#### Nhân Viên Kế Toán Kho

#### Công Ty Cổ Phần MDF Ý Mỹ | 02/2020-01/2022

- Mua vật tư, hàng hóa
- Làm phiếu xuất, nhập vật tư
- Nhập hóa đơn, làm đề nghị thanh toán
- Làm báo cáo, đối chiếu công nợ hàng tuần cho kế toán trưởng
- Báo cáo chi tiết vật tư sử dụng, vật tư mua hàng tháng cho kế toán
- Lên kế hoạch dự trù công nợ phải trả hàng tuần
- Kiểm tra tồn kho vật tư hàng tháng

#### Nhân viên bán hàng

Nhân Viên Giao Hàng Now -Grab

08/2019-02/2020

- Giao thức ăn, đồ uống cho khách hàng
- Chở hành khách, giao thức ăn đồ uống

## Hoạt động

#### • Tình nguyện viên

Câu lạc bộ kỹ năng sinh viên 10/2014-08/2016

- Tham gia các hoạt động của câu lạc bộ
- Tình nguyện viên

Câu lạc bộ Giọt hồng | 10/2016-08/2018

- Hiến máu nhân đạo
- Tình nguyện viên

Câu lạc bộ Tình Nguyện xanh | 10/2016-08/2018

- Tình nguyện viên
- Giúp đỡ người có hoàn cảnh khó khăn